臺灣屏東地方法院刑事判決　　　　　　　96年度易緝字第42號
公　訴　人　臺灣屏東地方法院檢察署檢察官
被　　　告　乙○○
選任辯護人　鍾治漢律師
上列被告因竊盜案件，經檢察官提起公訴（95年度偵緝字第446
號），被告於準備程序進行中就被訴事實為有罪之陳述，本院裁
定進行簡式審判程序，判決如下：
    主  文
乙○○連續攜帶兇器於夜間侵入住宅竊盜，累犯，處有期徒刑壹
年陸月。
    事  實
一、乙○○曾犯麻醉藥品管理條例（3 次）、竊盜（3 次）及毒
    品危害防制條例（2 次）之罪，其中第三次所犯竊盜罪，於
    民國91年10月23日經本院判處有期徒刑10月，並甫於94年4
    月16日執行完畢。詎其仍不知悔改，復意圖為自己不法之所
    有，基於竊盜之概括犯意，於94年12月12日凌晨1 時許（夜
    間），攜帶客觀上足對人之生命、身體、安全構成威脅具有
    危險性之兇器即小剪刀1 把，利用大門未關之機會，侵入屏
    東縣新園鄉○○村○○路76之1 號甲○○之住宅內，並在3
    樓神明廳竊取懸掛於神像及令旗上之金牌10餘面（共重約4
    台兩），得手後並以上開小剪刀將金牌上之鐵鍊剪斷而後離
    去。又於95年3 月2 日凌晨1 、2 時許（夜間），踰越於安
    全設備窗戶，爬進屏東縣新埤鄉○○村○○路31之7 號「觀
    音精舍」1 樓（有人居住之建築物），著手竊取財物，惟見
    該處為莊嚴之佛堂，遂因己意而中止，未竊取任何財物即作
    罷離去。嗣經警在甲○○住宅3 樓神明廳之供桌及上開「觀
    音精舍」之玻璃窗與窗檯採獲乙○○之指紋而循線查獲。
二、案經屏東縣警察局移送及屏東縣警察局屏東分局報請臺灣屏
    東地方法院檢察署檢察官偵查起訴。
    理  由
一、本件被告乙○○所犯為死刑、無期徒刑或最輕本刑3 年以上
    有期徒刑以外之罪，且非高等法院管轄第一審之案件，被告
    於準備程序進行中就被訴事實為有罪之陳述，經告知簡式審
    判程序之旨，並聽取公訴人、被告及辯護人之意見後，本院
    認為適宜，依刑事訴訟法第273 條之1 第1 項之規定，裁定
    本件進行簡式審判程序，合先敘明。
二、前揭事實，業據被告於本院審理時坦承不諱，核被害人甲○
    ○、證人丙○○於警詢及檢察官偵查中暨被害人藍翰剛即證
    清法師（觀音精舍住持）於本院審理時陳述之情節相符，且
    警方在上開供桌、玻璃窗及窗檯採獲之指紋，經比對結果與
    被告之指紋相符，復有內政部警政署刑事警察局95年1 月16
    日刑紋字第0950006632號、95年3 月10日刑紋字第09500352
    75號鑑驗書各1 紙在卷可稽，事證明確，被告犯行洵堪認定
    。
三、按行為後法律有變更者，適用行為時之法律。但行為後之法
    律有利於行為人者，適用最有利於行為人之法律。修正後刑
    法第2 條第1 項定有明文。茲因本件論罪科刑所適用之刑法
    於94年2 月2 日修正公布，95年7 月1 日施行，被告行為後
    刑法法律有變更，爰比較新舊法如下：
(一)、中止未遂部分：按刑法第27條原規定：「已著手於犯罪行為
    之實行，而因己意中止或防止其結果之發生者，減輕或免除
    其刑。」修正後，於第1 項後段增訂所謂「結果之不發生，
    非防止行為所致，而行為人已盡力為防止行為者，亦同」之
    準中止犯，並就有多人參與犯罪之情形，於第2 項就正犯或
    共犯中一人或數人之中止，賦予個別化之效果。惟本件被告
    侵入「觀音精舍」行竊部分，係單獨為之，且係因己意而中
    止，無論依新法或舊法，均成立中止未遂，適用新法對其並
    無較為有利之情形。
(二)、累犯部分：按刑法關於累犯之規定，於修正後第47條第1 項
    限制以故意再犯者為限，方成立累犯，並於修正後第47條第
    2 項增設擬制累犯之規定，此外刑法第49條依軍法受裁判者
    不適用累犯之規定，亦於修正後刪除。本件被告前此所犯之
    罪非係依軍法受裁判，且其又係受徒刑之執行完畢後5 年以
    內故意再犯有期徒刑以上之罪，無論依新法或舊法，均構成
    累犯，適用新法對其亦無較為有利之情形。
(三)、連續犯部分：被告行為後，刑法第56條連續犯之規定業已刪
    除，被告先後2 次犯行，依修正前之規定，應以一罪論（但
    得加重其刑至2 分之1） ，依新法則應論以二罪，併合處罰
    ，此雖非犯罪構成要件之變更，但已影響刑罰之法律效果，
    而屬法律有變更，比較新舊法，以適用修正前之規定較有利
    於被告。
(四)、綜上比較結果，本件被告行為後變更之刑法法律對其並無較
    為有利之情形，則本件自應適用被告行為時刑法之規定。
四、核被告所為，關於前述竊取金牌部分，係犯刑法第321 條第
    1 項第1 款、第3 款之加重竊盜罪，關於前述侵入「觀音精
    舍」行竊部分，則應成立刑法第321 條第1 項第1 款、第2
    款加重竊盜罪之中止犯。公訴人認被告先後二次犯行，均成
    立刑法第321 條第1 項第1 款、第2 款、第3 款之加重竊盜
    罪，容有未洽。被告先後二次犯行，時間緊接，犯罪構成要
    件相同，顯係基於概括之犯意反覆為之，應依連續犯之規定
    論以較重之加重竊盜一罪（即前述竊取金牌部分），並加重
    其刑。又被告曾犯麻醉藥品管理條例（3 次）、竊盜（3 次
    ）及毒品危害防制條例（2 次）之罪，其中第三次所犯竊盜
    罪，於91年10月23日經本院判處有期徒刑10月確定，甫於94
    年4 月16日執行完畢，有臺灣高等法院被告前案紀錄表在卷
    可憑，被告受有期徒刑之執行完畢後，5 年以內再犯本件有
    期徒刑以上之罪，為累犯，應依法遞加其刑。爰酌被告前科
    累累，素行欠佳，及其於夜間侵入住宅與有人居住之建築物
    行竊，所竊取之財物價值復屬不低，所為對社會治安危害不
    小，暨其侵入「觀音精舍」行竊部分因己意而中止，且於本
    院審理時坦承全部犯行，堪認尚有悔改之意等一切情狀，量
    處如主文所示之刑，以示懲儆。又被告犯罪之時間雖在96年
    4 月24日以前，惟其在本院審理中逃亡，於96年7 月10日經
    本院發布通緝，並於96年10月23日緝獲到案，依中華民國九
    十六年罪犯減刑條例第5 條規定，不得依該條例予以減刑。
    至被告所攜帶供竊盜犯罪所用之小剪刀1 把，並未扣案，為
    免執行困難，不予宣告沒收，均併予敘明。
據上論斷，應依刑事訴訟法第273 條之1 第1 項、第299 條第1
項前段，刑法第2 條第1 項前段、第321 條第1 項第1 款、第3
款、修正前刑法第56條、第47條，判決如主文。
本案經檢察官陳俊宏到庭執行職務。
中　　華　　民　　國　　96　　年　　11　　月　　19　　日
                  刑事第三庭    法  官  春生
以上正本證明與原本無異。
如不服本判決應於收受本判決送達後10日內向本院提出上訴書狀
，其未敘述上訴理由者，並得於提起上訴後10日內向本院補提理
由書狀（均須按他造當事人之人數附繕本）「切勿逕送上級法院
」。
中　　華　　民　　國　　96　　年　　11　　月　　19　　日
                                書記官  唐淑嫻
附錄本判決論罪科刑法條：
刑法第321條第1項：
犯竊盜罪而有左列情形之一者，處6 月以上5 年以下有期徒刑：
一  於夜間侵入住宅或有人居住之建築物、船艦或隱匿其內而犯
    之者。
二  毀越門扇、牆垣或其他安全設備而犯之者。
三  攜帶兇器而犯之者。
四  結夥三人以上而犯之者。
五  乘火災、水災或其他災害之際而犯之者。
六  在車站或埠頭而犯之者。
